【裁判字號】    97,交抗,52
【裁判日期】    970204
【裁判案由】    聲明異議
【裁判全文】
臺灣高等法院高雄分院刑事裁定          97年度交抗字第52號
抗  告  人
即受處分人  甲○○
上列抗告人因交通違規聲明異議案件，不服臺灣高雄地方法院中
華民國96年11月30日裁定（96年度交聲字第1177號），提起抗告
，本院裁定如下：
    主  文
抗告駁回。
    理  由
一、抗告意旨略以：查台27線從萬丹至東港，僅10公里之路程竟
    有8 段不同之限速，分別為50KM、70KM、60KM、50KM、70KM
    、50KM、60KM、70KM、50KM等8 段限速，平均不到1.3 公里
    即變換速限，影響用路人權益，危及行車安全，並陷害用路
    人違規，且經新聞報導，該路段之測速照相於96年7 、8 月
    就開出近7,000,000 元之罰鍰，足證該路段速限設置不合理
    ，且抗告人甲○○於96年7 月9 日於同一路段有超速之違規
    行為，此第一次之違規通知竟延遲近1 個半月後才收到，此
    寄發作業之延誤，造成抗告人甲○○因延誤收到通知，而未
    及時改正，又於同一路段再次違規之行為，且抗告人甲○○
    一天薪資僅2,000 元，一張罰單1,800 元，一天的辛苦就沒
    了，造成沈重的負擔，此是不合理限速及寄發作業流程拖延
    所造成的多次違規超速，並非故意違反交通規定，是原法院
    駁回異議有錯誤，為此依法提出抗告等語。
二、經查：台27線71.6公里處之路段之速率限制，經抗告人甲○
    ○向路政機關陳情後，由公路局潮州工務段會同屏東縣警察
    局、屏東縣警察局東港分局、公路局第三區養護工程處潮州
    工務段等單位，於96年10月12日會勘後，認該路段速率因進
    入市區及出市區後漸變昇降，並無不當，仍維持原速限，此
    有交通部公路總局第三區養護工程處潮州工務段96年10月19
    日三工潮字第0961002734號函可稽，是該路段之速率限制並
    無不當之處。又抗告人甲○○係於96年8 月2 日7 時50分許
    駕車行經該台27線71.6K 仙公廟附近路段超速，是經電子照
    相機設備所拍照，應亦無錯誤之虞。又本件違規舉發通知單
    於抗告人甲○○違規後相當時日內製作並於製作後數日內送
    達車號6K-1200 號車主洪意晶，有該舉發通知單及掛號信件
    登記簿各1 份在卷可憑，是本件舉發通知單既已於法定舉發
    期間內依法製作送達，自屬適法有效；又抗告人甲○○身為
    汽車駕駛人參與交通行為，本應注意相關之交通設施管制規
    定，無待他人提醒，且主管機關於此並無逾期舉發情事，亦
    不得因主管機關之寄送作業於法定期間內是否有所延滯，而
    得卸免其違規之責。又按汽車駕駛人，行車速度，超過規定
    之最高時速，處新臺幣1,200 元以上2,400 元以下罰鍰，道
    路交通管理處罰條例第40條第1 項定有明文。又汽車駕駛人
    有前開條例第40條第1 項者，除依原條款處罰外，並記違規
    點數1 點，同條例第63條第1 項第1 款亦有明文。從而原處
    分機關以抗告人駕車超速，依道路交通管理處罰條例第40條
    之規定，裁處異議人1,800 元罰鍰，並記違規點數1 點，核
    無違誤，原審駁回其異議亦核無不合，抗告人甲○○仍執陳
    詞提起抗告，為無理由，應予駁回。
三、據上論結，應依道路交通案件處理辦法第26條，刑事訴訟法
    第412 條裁定如主文。
中    華    民    國    97    年    2     月    4     日
                      刑事第六庭  審判長法  官  王憲義
                                        法  官  邱永貴
                                        法  官  張盛喜
以上正本證明與原本無異。
不得再抗告。
中    華    民    國    97    年    2     月    4     日
                                        書記官  黃一秋


司法院資訊處製作；財團法人民間司法改革基金會備份。
